【裁判字號】    97,交聲,1960
【裁判日期】    971106
【裁判案由】    交管條例聲異
【裁判全文】
臺灣板橋地方法院刑事裁定            97年度交聲字第1960號
原處分機關  臺北市交通事件裁決所
異  議  人
即受處分人  甲○○（原名張宜婕）
上列異議人即受處分人因違反道路交通管理處罰條例案件，對於
臺北市交通事件裁決所於民國97年7月7日所為之處分（原處分案
號：北市裁罰字第裁22-AEW870568號）聲明異議，本院裁定如下
：
    主  文
異議駁回。
    理  由
一、原處分意旨略以：本件異議人即受處分人鄧文演於民國97年
    6 月12日1 時15分許，駕駛車牌號碼1511-QK 號自用一般小
    客車，在臺北市○○○路○ 段前時，因有拒絕接受酒精濃度
    測試檢定之違規事實，經臺北市政府警察局警員以北市警交
    字第AEW870568 號舉發違反道路交通管理事件通知單攔停舉
    發，惟受處分人不服，拒絕簽收本件舉發通知單。嗣經原處
    分機關於97年7 月7 日以北市裁罰字第裁22-AEW870568號違
    反道路交通管理事件裁決書，爰依道路交通管理處罰條例第
    35條第4 項等規定，對異議人裁處罰鍰新臺幣（下同）6 萬
    元，並吊銷駕駛執照，3 年內禁考等語。
二、異議意旨略以：伊因不懂處罰條例，故要求要看到法條證明
    文件，因此拖延接受酒測時間，迨警方出示法條證明文件後
    ，伊就有說願意接受酒測，但為警方所不理會並直接開單告
    發。伊因不能接受警方如此的處理方法，所以拒收通知單及
    車鑰匙，爰依法聲明異議云云。
三、按汽車駕駛人拒絕接受酒精濃度測試之檢定者，處新臺幣（
    下同）6 萬罰鍰，並當場移置保管該汽車及吊銷該駕駛執照
    ，道路交通管理處罰條例第35條第4 項前段定有明文。此條
    項係針對不願接受酒精濃度測試之汽車駕駛人科以處罰，使
    汽車駕駛人均能「即時」配合執法員警之稽查，並得以準確
    測量出駕駛人於從事駕駛行為當時之飲酒狀況，以作為行政
    裁罰之依據及確保公眾交通行車安全。又汽車駕駛人，曾依
    同條例第35條第4 項前段規定吊銷駕駛執照者，3 年內不得
    考領駕駛執照，道路交通管理處罰條例第67條第2 項前段亦
    有規定。
四、異議人即受處分人甲○○並不否認於97年6 月12日1 時15分
    許，駕駛車牌號碼1511-QK 號自用一般小客車，在臺北市○
    ○○路○ 段前時為警攔停，並受要求接受酒精濃度測試檢定
    等情，而僅以前詞置辯，然查：
    (一)證人即本件舉發及製單告發員警趙志傑到庭具結證稱：當
      天異議人駕車經過我們路口，我攔檢後，請她搖下車窗，
      查覺她有喝酒，請她停在路邊，請她下車配合酒測，但她
      拒絕下車，當時我們有全程錄影，一再跟她解釋要配合酒
      測，如果不配合有拒絕酒測的罰則，然後我跟我的另外2
      位同仁跟她說了15分鐘，勸她下車接受酒測，但她還是不
      下車，後來她要求我們出示法條，但還是不下車，我們把
      她拉下來，之後再出示法條給她看，其後才開單。在我們
      開單之前，異議人沒有表示願意接受酒測，是我們開完後
      ，她才說願意接受酒測等語（本院卷(二)第7 至8 頁），核
      與本院當庭以該證人所攜帶之數位相機，播放拍攝取締經
      過錄影ＤＶ帶之勘驗結果相符，且經本院勘驗後，復已確
      認「異議人下車後，警員有交付交通法規予異議人，異議
      人詳視許久，警員開完本件舉發通知單，及扣車單，請異
      議人簽名，異議人稱為什麼會有紅單，且無簽名之動作」
      「其後，異議人稱願意接受酒測，警員表示該告知已告知
      ，不會重複告知」等事實，有勘驗筆錄在卷可查（本院卷
      (二)第8 頁），並有該取締錄影ＤＶ帶轉拷之光碟附卷為憑
      （本院卷(二)第11頁）。異議人於經員警攔停後，員警既已
      明確告知要求其接受酒精濃度測試檢定，並於其下車後交
      付道路交通管理處罰條例法規予異議人詳閱，且現場亦無
      任何事實上不能或無法接受酒精濃度測試檢定之不可抗力
      事由存在，異議人依法應「立即」接受酒精濃度測試檢定
      ，不得再藉故推託，惟其依然消極地不願配合接受酒精濃
      度檢定測試，堪認其確有拒絕接受酒精濃度測試檢定之違
      規事實，原處分機關據以裁處罰鍰6 萬元，並吊銷駕駛執
      照，3 年內禁考，於法並無違誤。至異議人雖辯稱：迨警
      方出示法條證明文件後，伊就有說願意接受酒測，但為警
      方所不理會並直接開單告發云云，然其所辯因與本院勘驗
      前揭取締錄影畫面之結果不符，諒係事後卸責之詞，委無
      可採。
    (二)按警察對於已發生危害或依客觀合理判斷易生危害之交通
      工具，得予以攔停並採行下列措施：一、要求駕駛人或乘
      客出示相關證件或查證其身分。二、檢查引擎、車身號碼
      或其他足資識別之特徵。三、要求駕駛人接受酒精濃度測
      試之檢定，警察職權行使法第8 條定有明文。又駕駛人駕
      車於道路上行駛，如有相當事證足認駕駛人有酒後駕車之
      可能時，執行交通稽查勤務之警員，本可依法對於該駕駛
      人進行酒精濃度測試，以確認該駕駛人是否確有飲酒後酒
      精濃度超過標準，而仍駕車之情形。查證人趙志傑已證稱
      其攔檢後請異議人搖下車窗，查覺她有喝酒，請她停在路
      邊，請她下車配合酒測等語（本院卷(二)第7 頁），核與本
      院勘驗之結果相符，故該員警因而要求異議人接受酒精濃
      度測試檢定，並據以製單舉發，並無任何違法或不當之處
      。至異議人雖拒絕於該舉發通知單上簽名，惟按對於違反
      道路交通管理處罰條例之行為，當場舉發者，應填記駕駛
      人或行為人姓名、性別、出生年月日、地址、身分證統一
      號碼及車主姓名、地址、車牌號碼、車輛種類；被查獲之
      駕駛人或行為人為受處分人時，應將該通知單填記後交付
      該行為人簽名或蓋章收受之；拒絕簽章者，並記明其事由
      ，視為已收受，違反道路交通管理事件統一裁罰基準及處
      理細則第11條第1 項第1 款亦有明文。取締員警既已依據
      上開規定製作舉發通知單，則不論異議人是否拒絕簽章，
      均不影響該舉發之效力，附此說明。
五、綜上所述，本件異議人即受處分人甲○○違規事證明確，原
    處分機關爰依前揭道路交通管理處罰條例等規定，並參酌違
    反道路交通管理事件統一裁罰基準表之規定，裁處異議人罰
    鍰6 萬元，並吊銷駕駛執照，3 年內禁考，核無違誤，從而
    ，異議人之異議為無理由，應予駁回。
六、據上論斷，應依道路交通案件處理辦法第19條，裁定如主文
    。
中    華    民    國    97    年    11    月    6     日
                  交通法庭  法  官  楊明佳
以上正本證明與原本無異
如不服本裁定應於送達後5日內向本院提出抗告狀
                            書記官  林金良
中    華    民    國    97    年    11    月    6     日


司法院資訊處製作；財團法人民間司法改革基金會備份。
